# 子基金是否需要合并

提问人：梦 晓gxn496 时间：2021-12-03 09:32:54
基金公司（开曼设立的伞型基金公司）B针对A公司专门设立一专项子基金，A公司作为此专项基金的唯一有限合伙人，并享有投资权（其中,专项基金为基金公司B针对A公司发行的一只专项子基金,但并非独立于基金公司B的法律实体, C代表该专项基金进行签约）。以此专项基金用于参与境外公司B（开曼）与境内公司E的融资。（此子基金无独立报表）
专项基金名称：子基金
子基金聘请一家公司担任本子基金的管理人，负责子基金的资产管理和投资决策。
投资目标：除非本子基金过半数参与股股东书面同意,本子基金应为专项基金, 单一投资项目为前述优先股，
在处置投资项目时,管理公司应当作出处置方案并书面通知全体参与股股东,提供供各参与股股东评估处置方案的充足信息。若过半数参与股股东在收到通知后 14 个工作日内不同意该处置方案的,管理公司不得执行。
子基金期限：本子基金经营期限自首次认购期届满之日起 3 年届满。
认购手续：首次增加认购期限为 1 年，第二年开始每年向子基金增加现金认购。
管理费的支付：子基金每年收取管理费。
分配：管理公司应当尽力在子基金期限结束前处置资产并在清算前完成分配。子基金的资产扣除届时产生的有关费用和成本后,应当按各参与股股东的持股比例进行分配。
若管理公司未能完全出售或处置全部资产,董事会有权在以下情况下决定向参与股股东进行实物分配:(a)在子基金期限届满前,经参与股股东同意;或(b)在子基金期限届满后。
请问陈版主：A公司是否应对专项子基金进行合并？还是将专项基金作为一个通道。

回答人：chenyiwei
A公司作为唯一LP应合并该专项子基金。参考：《中审众环研究 2020 》之“问题3-2-99（作为唯一LP对有限合伙企业控制权的判断）”。

提问人：梦 晓gxn496 时间：2021-12-07 19:32:09
我还有一些疑问点：
1 、A公司对外投资只能以控股为目的，目前对境外公司B（开曼）与境内公司E的投资与公司定位不符，所以只能选择通过基金的形式对外投资。
2 、A公司通过专项子基金以参与股方式对境外公司B（开曼）与境内公司E的进行投资，实质上类似于国内合伙企业的LP，作为投资的出资方，并不是以股份形式进行投资。A公司在合伙人大会中拥有100%的表决权，GP无表决权，对子基金达到实质上的控制。
3 、A公司先决定对境外公司B（开曼）与境内公司E的进行投资，然后才找到开曼伞形基金公司下设的“子基金”对此投资进行管理，协议约定此基金作为“专项子基金”，专项子基金只管理这一份投资事项，且未设立投资决策委员会等，与常规基金模式存在差异。
4 、A公司作为“专项子基金”唯一LP, 所投资项目作出的投资决策、退出决策必须经A公司决定。投资限制：未经A公司的书面批准, “专项子基金”不得从事业务范围外的任何其他业务。
5 、依据投资协议，A公司每年度支付给开曼伞形基金公司管理费，管理费已考虑基金日常运营费用，不再支付其他费用。依据协议约定开曼伞形基金公司不收取表现费。
请问这个专项基金是否理解为通道呢？

回答人：chenyiwei
性质上是通道，但不影响本企业作为唯一LP对其具有控制权的判断，这两者并不矛盾。

提问人：4genhuochai 时间：2021-12-10 17:04:20
陈版，请问一下上述案例，虽然达到实质控制，但该专项基金为通道，是否可以不将专项基金纳入合并范围？

回答人：chenyiwei
既然是实质控制，当然应纳入合并。